【裁判字號】    95,訴,309
【裁判日期】    951130
【裁判案由】    違反電信法等
【裁判全文】
臺灣宜蘭地方法院刑事判決               95年度訴字第309號
    公  訴  人  臺灣宜蘭地方法院檢察署檢察官
    被      告  甲○○
                        樓（現在臺灣宜蘭看守所羈押中）
上列被告因違反電信法等案件，經檢察官提起公訴（九十五年度
偵字第二七八六號），本院合議庭裁定由受命法官獨任進行簡式
審判程序，爰不經通常程序判決如下：
    主  文
甲○○意圖為自己不法之利益，以無線方式盜用他人電信設備通
信，處有期徒刑陸月，如易科罰金，以銀元佰元即新臺幣玖佰
元折算壹日；又竊盜，處有期徒刑月，如易科罰金，以新臺幣
壹仟元折算壹日。應執行有期徒刑捌月，如易科罰金，以銀元
佰元即新臺幣玖佰元折算壹日。又竊盜，處拘役拾伍日，如易科
罰金，以新臺幣壹仟元折算壹日。
    事  實
一、甲○○於民國九十五年五月三十日凌晨二時許之夜間，基於
    為自己不法所有之意圖，踰越客觀上具有防閑作用之安全設
    備窗戶而進入宜蘭縣宜蘭市○○路六十號光復國小替代役男
    之宿舍內，徒手自床邊矮櫃中竊得替代役男乙○○所有之Ｎ
    ＯＫＩＡ廠牌（門號0000000000號）行動電話一
    支及新臺幣（下同）二千元後，旋於同日凌晨二時三十七分
    許，以其竊得之上開行動電話傳送簡訊二通至其友人門號0
    000000000號之行動電話，而以無線方式盜用乙○○之電信設備，獲取六元免費簡訊費用之不法利益，另其竊
    得之二千元，則已花用殆盡。
二、甲○○於九十五年七月十三日二十三時許，在宜蘭縣五結鄉
    ○○路○段一００號前，見丙○○停放該處之車牌號碼ＲＢ
    三─七二九號機車鑰匙未拔起，遂基於為自己不法所有之意
    圖而逕行發動該部機車，竊得後供己代步使用。
三、甲○○於九十五年七月十六日十八時四十分許，騎乘前開竊
    得之車牌號碼ＲＢ三─七二九號機車至宜蘭縣宜蘭市○○路
    四二八號喜互惠超市後，即趁人不注意之際而基於為自己不
    法所有之意圖，自超市架上拿取海苔一包後，立即拆開食用
    。嗣經超市員工丁○○發覺而帶同甲○○至櫃臺付帳。詎甲○○竟佯稱等候友人到來再行付款，再於十分鐘後伺機趁隙
    逃逸，然仍遭丁○○當場攔停並報警處理。
四、案經宜蘭縣警察局羅東分局報告臺灣宜蘭地方法院檢察署檢
    察官偵查起訴。
    理  由
一、上開事實，迭據被告甲○○自警詢至偵審中到庭坦承不諱，
    核與被害人乙○○、丙○○及證人丁○○於警詢中指證情節
    大致契合，復有門號0000000000號行動電話通話
    明細、車輛失竊資料查詢表及贓物認領保管單各一份在卷可
    稽，堪認被告之自白咸與真實相符，皆可採憑。本件事證均
    臻明確，被告所為各該犯行皆堪認定，各應依法論科。
二、查被告甲○○於事實一之行為後，刑法及刑法施行法業於九
    十四年二月二日經總統以華總一義字第０九四０００一四九
    ０一號令修正公布，並自九十五年七月一日施行（下稱修正
    後刑法），是參酌最高法院九十五年五月二十三日刑事庭第
    八次會議決議，修正後刑法第二條第一項之規定，係規範行
    為後法律變更所生新舊法律比較適用之準據法，於修正後刑
    法施行後，應適用修正後刑法第二條第一項之規定，為「從
    舊從輕」之比較。另於比較時應就罪刑有關之共犯、未遂犯
    、想像競合犯、牽連犯、連續犯、結合犯，以及累犯加重、
    自首減輕暨其他法定加減原因（如身分加減）與加減比例等
    一切情形，本於統一性及整體性原則，綜其全部罪刑之結果
    而為比較。從而，本案事實一涉及法律變更之部分，經附表
    所示比較修正前後刑法之相關規定結果，因修正後刑法並未
    較有利於被告，爰依修正後刑法第二條第一項之規定，適用
    被告行為時之修正前刑法，合先敘明。
三、按窗戶依社會通常觀念乃具防閑作用，自屬安全設備。是核
    被告甲○○於事實一之所為，係犯刑法第三百二十一條第一
    項第一款、第二款之夜間侵入住宅踰越安全設備竊盜罪及電
    信法第五十六條第一項之盜用電信設備通信罪。其所犯前開
    二罪間，因具方法、目的之牽連關係，應依修正前刑法第五
    十五條後段牽連犯之規定，從一重之電信法第五十六條第一
    項盜用電信設備通信罪處斷。另核被告甲○○於事實二、三
    之所為，則均係犯刑法第三百二十條第一項之竊盜罪。其所
    犯上開三罪間，犯意個別，行為互殊，應分論併罰之。末參
    前述最高法院九十五年五月二十三日第八次刑事庭會議決議
    ：依刑法第五十一條定應執行刑時，裁判確定前犯數罪，其
    中一罪在新法施行前者，亦應比較修正前後刑法之意旨，而
    經依附表綜合比較修正前後刑法第五十一條第五款、第十款
    之規定後，因修正後刑法第五十一條第五款、第十款之規定
    並未較有利於被告，爰依修正前刑法第五十一條第五款、第
    十款之規定，定其應執行刑，附此敘明。審酌被告甲○○年
    輕力壯，竟不思以循正當途徑獲取財物，反屢屢行竊得財花
    用，亦盜用他人無線電信設備而獲取不法利益，惟念其坦承
    犯行，到庭態度尚佳，在參酌其犯罪動機、目的、手段與造
    成被害人財產法益與社會整體防衛機制之侵害程度皆非巨大
    等一切情狀，爰酌情量處如主文所示之刑，並各諭知易科罰
    金之折算標準，並定其應執行刑及各諭知易科罰金之折算標
    準，以資警懲。
據上論斷，應依刑事訴訟法第二百七十三條之一第一項、第二百
九十九條第一項前段，電信法第五十六條第一項，刑法第二條第
一項前段、修正前刑法第三百二十條第一項、刑法第三百二十一
條第一項第一款、第二款、修正前刑法第五十五條後段、第四十
一條第一項前段、修正前刑法第四十一條第一項前段、修正前刑
法第五十一條第五款、第十款，罰金罰鍰提高標準條例第一條前
段、修正前罰金罰鍰提高標準條例第二條，現行法規所定貨幣單
位折算新臺幣條例第二條，判決如主文。
本案經檢察官賴慶祥到庭執行職務
中    華    民    國    95    年    11    月    30    日
                  刑事第二庭法  官  陳嘉年
以上正本證明與原本無異。
如不服本判決應於收受本判決後10日內向本院提出上訴書狀，其
未敘述上訴理由者，並得於提起上訴後10日內向本院補提理由書
狀(均須按他造當事人之人數附繕本)「切勿逕送上級法院」。
                            書記官  林嘉萍
中    華    民    國    95    年    11    月    30    日
附錄本案論罪科刑法條全文
刑法第三百二十條第一項
意圖為自己或第三人不法之所有，而竊取他人之動產者，為竊盜
罪，處五年以下有期徒刑、拘役或五百元以下罰金。
刑法第三百二十一條第一項第一款、第二款
犯竊盜罪而有左列情形之一者，處六月以上、五年以下有期徒刑
：
一  於夜間侵入住宅或有人居住之建築物、船艦或隱匿其內而犯
    之者。
二  毀越門扇、牆垣或其他安全設備而犯之者。
電信法第五十六條第一項
意圖為自己或第三人不法之利益，以有線、無線或其他電磁方式
，盜接或盜用他人電信設備通信者，處五年以下有期徒刑，得併
科新台幣一百五十萬元以下罰金。
附表
┌───┬───────┬────────┬──────┐
│比較  │修正前刑法    │修正後刑法      │依從舊從輕原│
│法條  │              │                │則之比較結果│
├───┼───────┼────────┼──────┤
│刑法第│依修正前罰金罰│如易科罰金，以新│依修正後刑法│
│四十一│鍰提高標準條例│臺幣一千元、二千│，並未較有利│
│條第一│第二條規定，易│元或三千元折    │於被告      │
│項前段│科罰金數額提高│算一日          │            │
│      │為一百倍，如易│                │            │
│      │科罰金，以銀元│                │            │
│      │三百元即新臺幣│                │            │
│      │九百元折算一日│                │            │
├───┼───────┼────────┼──────┤
│刑法第│一行為而觸犯數│一行為而觸犯數罪│同上        │
│五十五│罪名，或犯一罪│名者，從一重處斷│            │
│條    │而其方法或結果│。但不得科以較輕│            │
│      │之行為犯他罪名│罪名所定最輕本刑│            │
│      │者，從一重處斷│以下之刑。（刪除│            │
│      │              │原於後段所規定之│            │
│      │              │牽連犯）        │            │
├───┼───────┼────────┼──────┤
│刑法第│宣告多數有期徒│宣告多數有期徒刑│同上        │
│五十一│刑者，於各刑中│者，於各刑中之最│            │
│條第五│之最長期以上，│長期以上，各刑合│            │
│款    │各刑合併之刑期│併之刑期以下，定│            │
│      │以下，定其刑期│其刑期。但不得逾│            │
│      │。但不得逾二十│三十年          │            │
│      │年            │                │            │
├───┼───────┼────────┼──────┤
│刑法第│依第五款至第九│依第五款至第九款│依修正後刑法│
│五十一│款所定之刑，併│所定之刑，併執行│，較有利於被│
│條第十│執行之        │之。但應執行者為│告          │
│款    │              │三年以上有期徒刑│            │
│      │              │與拘役時，不執行│            │
│      │              │拘役            │            │
├───┴───────┴────────┴──────┤
│(一)事實一部分：經比較易刑處分及牽連犯之規定，因修正後刑│
│  法皆未較有利於被告，自應一體適用被告行為時之修正前刑│
│  法                                                  │
│(二)定應執行刑部分：因修正後第四十一條第一項前段易刑處分│
│  部分及第五十一條第五款、第十款本文皆未較有利於被告，│
│  而本案並無修正後第五十一條第十款但書適用之情形，是經│
│  綜合比較，仍以修正前刑法較有利於被告，仍應一體適用修│
│  正前刑法                                            │
└───────────────────────────┘


司法院資訊處製作；財團法人民間司法改革基金會備份。
